臺灣臺北地方法院刑事判決　　　　　　　　　　　　　九十三年度訴字第二０一號
　　公　訴　人　臺灣臺北地方法院檢察署檢察官
　　被　　　告　甲○○
　　選任辯護人　徐松龍律師
右列被告因違反槍砲彈藥刀械管制條例案件，經檢察官提起公訴（九十二年度偵字第
二二五四０號），被告就被訴事實為有罪之陳述，本院裁定以簡式審判程序審理，判
決如左：
    主  文
甲○○未經許可，持有可發射子彈具有殺傷力之改造手槍，累犯，處有期徒刑壹年肆
月，併科罰金新台幣拾萬元，罰金如易服勞役，以新台幣玖佰元即銀元參佰元折算壹
日。扣案仿ＣＯＬＴ廠ＭＫＩＶ／ＳＥＲＩＥＳ七０型半自動手槍壹枝（彈匣壹個，
槍枝管制編號：0000000000）及改造柯特點四五手槍子彈柒顆均沒收之。
    事  實
一、甲○○前因竊盜罪，經台灣高等法院於民國八十九年十一月二十二日以八十九年
    度上更一字第七六一號判處有期徒刑四月確定，甫於九十年三月五日執行完畢。
    詎仍不知悔改，明知可發射子彈具有殺傷力之改造手槍及土造子彈，均屬違禁物
    ，未經許可，不得持有，於九十二年五月間某日，在台北市○○區○○路某不詳
    地點之舊衣回收桶旁，拾獲他人丟棄可發射子彈具有殺傷力之仿ＣＯＬＴ廠ＭＫ
    ＩＶ／ＳＥＲＩＥＳ七０型半自動手槍一枝（彈匣一個，槍枝管制編號：000
    0000000）及具殺傷力改造柯特點四五手槍子彈十顆，並將該等改造手槍
    、改造子彈藏在其台北市○○區○○街一二０巷二五０號住處臥室之衣櫥內，而
    持有之。嗣為警於同年六月二十七日下午七時許，在上址臥室之衣櫥內，當場查
    扣上開持有之改造手槍一支及改造子彈十顆（三顆鑑定試射，已不具殺傷力，剩
    餘七顆），而查悉上情。
二、案經台北縣政府警察局新莊分局報請臺灣臺北地方法院檢察署檢察官偵查起訴。
    理  由
一、右揭非法持有改造手槍、子彈之事實，業據被告甲○○於本院審理中自白不諱，
    復有台北縣政府警察局新莊分局搜索扣押筆錄、扣押物品目錄及採證照片在卷可
    稽（見九十二年度偵字第二二五四０號偵查卷第十五至第二十一頁）。上開為警
    查扣之手槍（槍枝管制編號0000000000）及子彈，經送請內政部警政
    署刑事警察局鑑驗結果，認定：(一)、手槍一支，係由仿ＣＯＬＴ廠ＭＫＩＶ／Ｓ
    ＥＲＩＥＳ型半自動手槍製造之金屬玩具手槍，換裝土造金屬槍管改造而成之改
    造手槍，機械性能正常，可擊發適用子彈，認具殺傷力；(二)、子彈十顆，認均由
    玩具金屬彈殼加裝直徑六㎜鋼珠而成之改造子彈，經取樣三顆試射，均可擊發，
    認具殺傷力。有內政部警政署刑事警察局九十二年九月二十六日刑鑑字第○九二
    ○一二三四二八號槍彈鑑定書在卷可憑。足認被告於右揭時地持有改造手槍一支
    （含彈匣一個），為可擊發適用子彈具有殺傷力之改造手槍，子彈十顆亦屬可擊
    發具有殺傷力之土造子彈，甚明。本件事證明確，被告犯行堪以認定，應予依法
    論科。
二、按槍砲彈藥刀械管制條例第四條所列之槍砲、彈藥，依同條例第五條規定，非經
    中央主管機關許可，不得製造、販賣、運輸、轉讓、出租、出借、持有、寄藏
　　或陳列。被告所持有之前開改造手槍及土造子彈，分別係屬槍砲彈藥刀械管制條
    例第四條第一款所稱之其他可供發射子彈具有殺傷力之槍砲及同條第二款所稱之
    彈藥。核被告上開所為，係犯槍砲彈藥刀械管制條例第十一條第四項之未經許可
    持有其他可發射子彈具有殺傷力之改造手槍罪及同條例第十二條第四項之未經許
    可持有子彈罪。被告同時持有改造手槍及土造子彈，觸犯罪名不同之未經許可持
    有其他可發射子彈具有殺傷力之改造手槍罪及未經許可持有子彈罪，應依想像競
    合犯之規定，論以情節較重之未經許可持有其他可發射子彈具有殺傷力之改造手
    槍罪。又被告前因竊盜罪，經台灣高等法院於民國八十九年十一月二十二日以八
    十九年度上更一字第七六一號判處有期徒刑四月確定，甫於九十年三月五日執行
　　完畢，有台灣高等法院被告全國前案紀錄表附卷可參，其於五年以內再犯本案有
　  期徒刑以上之罪者，為累犯，依刑法第四十七條加重其刑。爰審酌被告素行不佳
    ，值此槍彈氾濫之際，非法持有改造手槍、土造子彈之數量，對於社會治安潛藏
    高度危險，惡性非輕，惟未有其他實害行舉，及犯後全盤供出犯行不諱，暨其犯
    罪動機、目的、手段、生活狀況等一切情狀，量處如主文所示之刑，並就罰金部
    分諭知易服勞役之折算標準，以示懲戒。扣案之改造手槍一支（含彈匣一個）及
    土造子彈七顆，為違禁物，均依刑法第三十八條第一項第一款規定宣告沒收。至
    庸併予宣告沒收。
據上論斷，應依刑事訴訟法第二百七十三條之一第一項、第二百九十九條第一項前段
，槍砲彈藥刀械管制條例第十一條第四項、第十二條第四項，刑法第五十五條、第四
十七條、第四十二條第一項、第三十八條第一項第一款，罰金罰鍰提高標準條例第二
條，現行法規所定貨幣單位折算新台幣條例第二條，判決如主文。
本案經檢察官陳清茂到庭執行職務
中　　　華　　　民　　　國　　九十三　　年　　　三　　　月　　　九　　　日
                                      臺灣臺北地方法院刑事第十六庭
                                          法  官 劉嶽承
右正本證明與原本無異。
如不服本判決，應於判決送達後十日內向本院提出上訴狀（應抄附繕本）。告訴人或
被害人如對於本判決不服者，應具備理由請求檢察官上訴，其上訴期間之計算係以檢
察官收受判決正本之日期為準。
                                          書記官 孫捷音
中　　　華　　　民　　　國　　九十三　　年　　　三　　　月　　　十　　　日
